Rektorat 1945-1968
HU Berlin HU Berlin
- Rektorat 1945-1968, Rek.02
  - 08. Fakultäten und Institute
    - Fakultätsratsprotokolle der Medizinischen Fakultät und der Veterinärmedizinischen Fakultät, 1960 - 1963; 582; 254; Enth.: Medizinische Fakultät 1960-1963: Dekans- und Prodekanswahlen; Promotionen, Habilitationen, Berufungen und Ernennungen; Kadersituation; Leitungsfragen; Reorganisation des kl
      Fakultätsratsprotokolle der Veterinärmedizinischen Fakultät (1962-1963) - Habilitationen
      Fakultätsratsprotokolle der Veterinärmedizinischen Fakultät (1962-1963) - wissenschaftlicher Nachwuchs
      Fakultätsratsprotokolle der Veterinärmedizinischen Fakultät (1962-1963) - Promotionen
      Fakultätsratsprotokolle der Veterinärmedizinischen Fakultät (1962-1963) - Berufungen und Ernennungen
      Fakultätsratsprotokolle der Veterinärmedizinischen Fakultät (1962-1963) - Wissenschaftlich-ökonomische Konferenz
      Fakultätsratsprotokolle der Veterinärmedizinischen Fakultät (1962-1963) - Forschungsangelegenheiten
      Fakultätsratsprotokolle der Veterinärmedizinischen Fakultät (1962-1963) - Volkswirtschaftsplanung
      Fakultätsratsprotokolle der Veterinärmedizinischen Fakultät (1962-1963) - Perspektive u. Profilierung d. Fakultät 1962
      Fakultätsratsprotokolle der Veterinärmedizinischen Fakultät (1962-1963) - Fakultätsratsprotokolle der Medizinischen Fakultät
    - Studienpläne der Mathematisch-Naturwissenschaftlichen, Landwirtschaftlich-Gärtnerischen, Forstwirtschaftlichen, Medizinischen, Wirtschaftswissenschaftlichen, Juristischen, Philosophischen und Pädagogischen Fakultät, 1951 - 1952; 614; 271
      Studienpläne - Juristische Fak.
      Studienpläne - Pädagogische Fak.
      Studienpläne - Philosophische Fak.
      Studienpläne - Wirtschaftswissenschaftliche Fak.
      Studienpläne - Medizinische Fak.
      Studienpläne - Forstwirtschtliche Fak.
      Studienpläne - Landwirtschaftlich-Gärtnerische Fak.
      Studienpläne - Mathematisch-Naturwissenschaftliche Fak.
    - Jahresberichte der Institute der Philosophischen, Juristischen, Wirtschaftswissenschaftlichen, Pädagogischen und Theologischen Fakultät, 1962; 615; 273
      Jahresberichte der Institute v. 1962 - Wirtschaftswissenschaftliche Fakultät
      Jahresberichte der Institute v. 1962 - theologische Fakultät
      Jahresberichte der Institute v. 1962 - Juristische Fakultät
      Jahresberichte der Institute v. 1962 - Philosophische Fakultät
      Jahresberichte der Institute v. 1962 - Pädagogische Fakultät
    - Schriftwechsel mit den Fakultäten, 1964 - 1965; 668; 312; Enth.: Schriftwechsel mit der Medizinischen Fakultät: Außenpolitische Grundsatzerklärungen, sozialistische Arbeitsgemeinschaften; Schriftwechsel mit der Veterinärmedizinischen Fakultät: Perspektivpläne, 175-Jahrfeier der Fakultät, volkseigene Güter als Ausbildungsbetriebe der Fakultät, Strukturfragen; Schriftwechsel mit der Landwirtschaftlich-Gärtnerischen Fakultät: Ausbildung in Garten- und Landeskultur, Investitionsvorhaben.
      Schriftwechsel - Medizinische Fak.
      Schriftwechsel - Landwirtschaftlich-Gärtnerische Fak.
      Schriftwechsel - Veterinär-med. Fak.
    - Verbindung zu den Fakultäten, 1964 - 1965; 669; 313; Enth.: Einladungen; Wissenschaftliche Publikationen von internationaleer Bedeutung (Medizinische und Landwirtschaftliche Fakultät); Zwischenbericht und -einschätzung zur Diskussion über den Entwurf der Grundsätze für die Gestaltung des einheitlichen sozialistischen Bildungssystems; Rundschreiben; Unterlagen (insbes. Schriftwechsel) mit der Mathematisch-Naturwissenschaftlichen Fakultät: Eröffnung des Rechenzentrums 1965, Spezialklassen für Mathematik, Freundschaftsvertrag zwischen der Humboldt-Universität zu Berlin Fachrichtung Physik, und dem Halbleiterwerk Frankfurt/Oder 1964, Rahmenvereinbarung zwischen dem Werk für Fernsehelektronik Berlin-Oberschönweide und der Fachrichtung Physik, Struktur und Aufgaben des Instituts für Physikalische Chemie, wissenschaftliche Veranstaltungen;und Schriftwechsel mit der Philosophischen Fakultät: Institut für Afrikanistik, Institut für Theaterwissenschaft, Kadersituation.
      Verbindung zu den Fakultäten - Einladungen
      Verbindung zu den Fakultäten - Rundschreiben
      Verbindung zu den Fakultäten - Unterlagen (insbes. Schriftwechsel) zur Mathematisch-Naturwissenschaftlichen Fakultät
      Verbindung zu den Fakultäten - Unterlagen (insbes. Schriftwechsel) zur Philosophischen Fakultät
      Verbindung zu den Fakultäten - Zwischenbericht und -einschätzung zur Diskussion über den Entwurf der Grundsätze für die Gestaltung des einheitlichen sozialistischen Bildungssystems
    - Schriftwechsel mit der Universitätsbibliothek, 1955 - 1965; 671; 315; Enth.: Bibliotheksordnung 1963; Statistisches Material; Jahresbericht 1955.
      Schriftwechsel mit der Universitätsbibliothek - Schriftwechsel
      Schriftwechsel mit der Universitätsbibliothek - Jahresbericht 1955
    - Strukturveränderungen innerhalb der Fakultäten, 1962 - 1965; 678; 317; Enth.: Gründung oder Umbenennung von Fachrichtungen Institutsgründungen, v. a. Institut für Fremdsprachen, Institut für Hochschulpolitik, Institut für Biochemie; Vertrag zwischen der Humboldt-Universität zu Berlin und der DAL betr. Institut für Fischereiwesen 1963; Aufgabengebiet des Ärztlichen Direktors der Medizinischen Fakultät (Charité) 1963.
      Strukturveränderungen - Institutsgründungen
      Strukturveränderungen - Gründungen von Fachrichtungen
      Strukturveränderungen - Zusammenlegungen
      Strukturveränderungen - Umbenennungen
    - Strukturveränderungen innerhalb der Fakultäten, 1960 - 1965; 679; 318; Enth.: Abteilungsbildungen in der Landwirtschaftlich-Gärtnerischen, der Juristischen, der Mathematisch-Naturwissenschaftlichen, der Medizinischen der Philosophischen und der Pädagogischen Fakultät Neugründungen und Umbenennungen von Instituten, z. T. mit Gründungsurkunden. Enth. auch: Gutachten über die Tätigkeit von Prof. Gustav Rohde Presseartikel und Informationsheft zur Futterverpilzung.
      Strukturfragen - Abteilungsbildungen in der Pädagogischen Fakultät
      Strukturfragen - Abteilungsbildungen in der Philosophischen Fakultät
      Strukturfragen - Abteilungsbildungen in der Medizinischen Fakultät
      Strukturfragen - Abteilungsbildungen in der Math.-Naturwiss. Fakultät
      Strukturfragen - Abteilungsbildungen in der Juristischen Fakultät
      Strukturfragen - Abteilungsbildungen in der Landwirtsch.-Gärtner. Fakultät
      Strukturfragen - Presseartikel und Informationsheft zur Futterverpilzung
    - Fakultätsratsprotokolle, 1959 - 1965; 683; 321; Enth.: Protokolle der Mathematisch-Naturwissenschaftlichen, Juristischen, Wirtschaftswissenschaftlichen, Pädagogischen und Theologischen Fakultät.
      Fakultätsräte - Protokolle der Math.-Naturwiss Fak.
      Fakultätsräte - Protokolle der Juristischen Fak.
      Fakultätsräte - Protokolle der Wiwi. Fak.
      Fakultätsräte - Protokolle der Pädagogischen Fak.
      Fakultätsräte - Protokolle der Theologischen Fak.
    - Fakultätsratsprotokolle der Landwirtschaftlich-Gärtnerischen Fakultät, 1962 - 1965; 684; 322; Enth.: Kaderfragen; Promotionen, Habilitationen; Erziehung und Ausbildung der Studenten; ML Grundausbildung (Ökonomie); Gründung der "Kommission Lehre und Forschung"; Studentenwettstreit der FDJ; Albrecht-Thaer-Stipendium; Grundsätze für die Gestaltung des einheitlichen sozialistischen Bildungssystems; Aufgaben der Fakultät bei der Vorbereitung und Auswertung des 8. Bauernkongresses 1964; Bericht über die Ergebnisse der Arbeit des Dekanats 1963-1964 (Lehre und Forschung).
      Fakultätsräte - Protokolle der Landw.-Gärtner. Fakultät
    - Fakultätsratsprotokolle der Medizinischen, Veterinärmedizinischen und der Philosophsichen Fakultät, 1962 - 1965; 685; 323; Enth.: Medizinische Fakultät: Promotionen, Habilitationen, Auszeichnungen; Veterinärmedizinische Fakultät: Promotionen, Habilitationen, Strukturfragen, 175-Jahrfeier der Fakultät, Praxisausbildung, wissenschaftlicher Nachwuchs, Perspektivplanung (Forschung), ML Ausbildung; Philosophische Fakultät: Promotionen, Habilitationen, Kaderentwicklung 1963, Perspektivplanung 1963, Gliederung der Fakultät nach Fachrichtungsgruppen, Tätigkeit des "Rates für Lateinamerikawissenschaften" 1963.
      Fakultätsräte - Protokolle der Med. Fak.
      Fakultätsräte - Protokolle der Vet.med. Fak.
      Fakultätsräte - Protokolle der Phil. Fak.
    - Schriftwechsel mit der Philosophischen und der Landwirtschaftlich-Gärtnerischen Fakultät, 1965 - 1966; 748; 350; Enth.: Philosophische Fakultät: Institut für Bibliothekswissenschaften, Institut für Deutsche Geschichte, Abt. für Geschichte der imperialen Ostforschung (Jahresbericht 1965), Institut für Afrikanistik; Landwirtschaftlich-Gärtnerische Fakultät Reorganisation der Abt. Bienenkunde, Verbesserung der Ausbildung.
      Verbindung zu den Fakultäten - Kommunikation mit der Philosophischen Fakultät
      Verbindung zu den Fakultäten - Kommunikation mit der Landwirtsch.-Gärtner. Fakultät
    - Fakultätsratsprotokolle, 1966 - 1968; 790; 383; Enth.: Pädagogische Fakultät: Arbeitspläne, "PrinzipiendiskussioN", II. Hochschulreform, Erziehung und Wehrerziehung, Ausbildung, Kozept für die Lehrerbildung; Philosophische Fakultät: Arbeitspläne, Tätigkeitsberichte der Fakultätsleitung, Kommissionen der Fakultät, Perspektivpläne, "Prinzipiendiskussion", Volkswirtschaftsplan 1968, Hochschulreform im Bereich Philologie; Mathematisch-Naturwissenschaftliche Fakultät: Weiterführung der III. Hochschulreform; Vertragsforschung; Klassenerziehung.
      Fakultätsräte - Einladungen
      Fakultätsräte - Mitglieder der Räte
      Fakultätsräte - Protokolle und Berichte der Päd. Fak.
      Fakultätsräte - Protokolle und Berichte der Phil. Fak.
      Fakultätsräte - Protokolle und Berichte der Math.-Nat. Fak.
    - Fakultätsratsprotokolle, 1966 - 1968; 791; 384; Enth.: Juristische Fakultät: Arbeitspläne, Tätigkeitsberichte der Fakultät, "PrinzipiendiskussioN", Strukturfragen der Institute, Studentenwettstreit, Weiterführung der III. Hochschulreform; Medizinische Fakultät: Kaderfragen, "Prinzipiendiskussion", Struktur und Leitung der Fakultät, Ausbildung, Absolventenlenkung, Arbeitsprogramme; Theologische Fakultät: III. Hochschulreform, Wettbewerb zum 20. Jahrestag der DDR, Prüfungswesen, ML Weiterbildung.
      Fakultätsräte - Protokolle und Berichte der Theol. Fakultät
      Fakultätsräte - Protokolle und Berichte der Jur. Fakultät
      Fakultätsräte - Protokolle und Berichte der Med. Fakultät
    - Fakultätsratsprotokolle, 1966 - 1968; 792; 385; Enth.: Wirtschaftswissenschaftliche Fakultät: "Prinzipien eines einheitlichen sozialistischen Bildungssystems", Studien- und Lehrpläne, Vorbereitung des 20. Jahrestags der DDR, Hochschulreform, Sektionsgründung; Veterinärmedizinische Fakultät: "Prinzipiendiskussion", Vorbereitung der 175-Jahrfeier, Profilierung der Fakultät, Forschungsplan 1968, Einführung des Fachs Leitungswissenschaft, Studienpläne; Landwirtschaftliche Fakultät: "Prinzipiendiskussion", Feiern und Veranstaltungen, Ausbildung landwirtschaftlich-technischer Assistenten, Erzieung und Ausbildung, politisch-wissenschaftliche Arbeit in den Instituten für Tierernährungslehre, Zoologie und Botanik, Probleme der Sektionsbidlung der Fachrichtung Gartenbau und Viehwirtschaft, Abteilung Humuswirtschaft, Ausbildungin Lebensmitteltechnologie, Institut für Technologie und Vorratspflege, Leitungsfragenb in der Fachrichtung Landwirtschaft, Auswertung der IV. Hochschulkonferenz, Beziehungen zu Hochschulen der VR Ungarn, III. Hochschulreform.
      Fakultätsräte - Protokolle und Berichte der Wiwi. Fakultät
      Fakultätsräte - Protokolle und Berichte der Vet.med. Fakultät
      Fakultätsräte - Protokolle und Berichte der Landw.-Gärtn. Fakultät
    - Schriftwechsel mit der Mathematisch-Naturwissenschaftlichen Fakultät, 1949 - 1961; 326a; 866; Enth.: Wahl von Dekanen, Prodekanen, Fachrichtungsleitern; Besetzung von Lehrstühlen; Fakultätsratsprotokolle 1957; Ausbildung der Studenten (Studiendauer, Prüfungen, Studienpläne) - Ausbildung Fachrichtung Biologie 1956, Ausbildung am Institut für Eisenhüttenkunde 1955, Ausbildung Geologie 1961; Umbenennung und Gründung von Instituten: Gründung "Institut für Anthropologie" 1955; Errichtung einer poliklinischen Abteilung am Institut für Psychologie 1954; Gründung eines "III. Physikalischen Instituts" 1955; Zusammenlegung des "Physikalisch-Chemischen Instituts" und des "Instituts für angewandte physikalische Chemie" 1955; Auflösung des "Instituts für Pflanzenphysiologie" und Gründung des "Instituts für Spezielle Botanik" und des "Instituts für Allgemeine Botanik" 1960; Angelegenheiten des Pharmazeutischen Instituts 1949/1950; Biophysikalische Forschungsstelle Hiddensee 1954.
    - Fakultätsrats-Protokolle der Landwirtschaftlich-Gärtnerischen, der Medizinischen und der Veterinärmedizinischen Fakultät, 1966 - 1968; 1362; 886
  - 09. Feiern und Veranstaltungen
    - Berliner Universitätstage, 1959; 145; 55; Enth.: Zeitungsartikel; Programme der Universitätstage.
      Berliner Universitätstage - Zeitungsartikel
      Berliner Universitätstage - Programme der Universitätstage
    - Organisation von Festveranstaltungen, 1950 - 1954; 195/1; 60; Enth.: Programme (u. a. Richtfest der Humboldt-Universität zu Berlin 1951); Einladungen.
      Feiern, Veranstaltungen, Jubiläen - Programme
      Feiern, Veranstaltungen, Jubiläen - Richtfest der Humboldt-Universität 1951
    - Feiern und Veranstaltungen der Humboldt-Universität zu Berlin, 1945 - 1952; 197; 61; 358 Bl. + 11 Fotos; Enth.: Veranstaltungen der Gesellschaft für Deutsch-Sowjetische Freundschaft (DSF); Veranstaltungen des Lehrkörpers; Gastvorlesungen sowjetischer Gelehrter; Feierstunde zur Gründung der DDR 13. Okt. 1949; 60. Geburtstag Prof. Stroux; Glückwünsche zum Amtsantritt von Prof. Friedrich, 26. Feb. 1949.; 11 Fotos (s/w) der Bildstelle der Presseabteilung der Stadt Berlin: "Geselliges Beisammensein des Professorenkörpers der Universität Berlin im Senatssaal am 18.5.46 mit Solotuchin und Kotikow. [Bild 11 und Bild 4 fehlen, 2018]
      Feiern, Veranstaltungen, Jubiläen - Veranstaltungen der DSF
      Feiern, Veranstaltungen, Jubiläen - Veranstaltungen d. Lehrkörpers
      Feiern, Veranstaltungen, Jubiläen - Gastvorlesungen sowjetischer Gelehrter
      Feiern, Veranstaltungen, Jubiläen - Feierstunde zur Gründung der DDR 13.10.1949
      Feiern, Veranstaltungen, Jubiläen - 60. Geburtstag Prof. Bronx
      Feiern, Veranstaltungen, Jubiläen - Glückwünsche zum Amtsantritt v. Prof. Friedrich
      Prof. Friedrich - Glückwünsche zum Amtsantritt
      Prof. Bronx - 60. Geburtstag
    - Universitätstage - Programme und Berichte der einzelnen Fakultäten (Band 1), 1959; 200/1; 63; 200
      Universitätstage 1959 - Programme und Berichte der einzelnen Fakultäten (Band 1)
    - Universitätstage - Programme und Berichte der einzelnen Fakultäten (Band 2), 1959; 200/2; 64; 200
      Universitätstage 1959 - Programme und Berichte der einzelnen Fakultäten (Band 2)
    - Feiern, Veranstaltungen, Jubiläen (Band 1), 1953 - 1954; 201/1; 65; 201; Enth.: 40. Jahrestag der Oktoberrevolution; Berichterstattung über die Durchführung des "Monats der Deutsch-Sowjetischen Freundschaft (DSF)" 1953 - 1955; Rektorenkonferenz Jan. 1954.
      Feiern, Veranstaltungen, Jubiläen - 40. Jahrestag d. Oktoberrevolution
      Feiern, Veranstaltungen, Jubiläen - Berichterstattung über die Durchführung des "Monats der DSF" 1953 - 1955
      Feiern, Veranstaltungen, Jubiläen - Rektorenkonferenz Jan. 1954
    - Feiern, Veranstaltungen, Jubiläen (Band 2), 1955 - 1957; 201/2; 66; 201; Enth.: 40. Jahrestag der Oktoberrevolution; Berichterstattung über die Durchführung des "Monats der DSF" 1953 - 1955; Rektorenkonferenz Jan. 1954. Enth. auch: Pressekonferenz zur politisch-ideologischen Situation an der Veterinärmedizinischen Fakultät 1957.
      Feiern, Veranstaltungen, Jubiläen - Pressekonferenz zur politisch-ideologischen Situation an der Vet.-med.Fak. 1957
    - Feiern, Veranstaltungen, Jubiläen, 1951 - 1959; 206; 67; Enth.: Tagungen der Nobelpreisträger in Lindau am Bodensee 1951-1958; 550-Jahrfeier der KMU Leipzig; 400-Jahrfeierder Friedrich-Schiller-Universität Jena 1958; 500-Jahrfeier der Universität Greifswald 1956.
      Feiern, Veranstaltungen, Jubiläen - 400-Jahrfeier der Friedrich-Schiller-Univ. Jena 1958
      Feiern, Veranstaltungen, Jubiläen - 500-Jahrfeier der Universität Greifswald 1956
      Feiern, Veranstaltungen, Jubiläen - Tagungen der Nobelpreisträger in Lindau am Bodensee 1951-58
      Feiern, Veranstaltungen, Jubiläen - 550-Jahrfeier der KMU Leipzig
    - Humboldt-Jahr 1959, 1958 - 1959; 260; 89; Enth.: Schriftwechsel mit dem Alexander von Humboldt-Komitee der DDR, Sitzungsprotokolle des Komitees 1958; Tätigkeit des zentralen Humboldt-Komitees der Humboldt-Universität zu Berlin; Festveranstaltung zum 100. Todestag Alexander von Humboldts am 5. Mai 1959, Gästelisten; Vorträge im Alexander von Humboldt-Jahr; Direktive zur Erarbeitung des Perspektivplans der Humboldt-Universität zu Berlin bis 1965.
      Humboldt-Jahr 1959 - Schriftwechsel m. d. Alexander v. Humboldt-Komitee d. DDR
      Humboldt-Jahr 1959 - Sitzungsprotokolle d. Komitees 1958
      Humboldt-Jahr 1959 - zentrales Humboldt-Komitee der HU
      Humboldt-Jahr 1959 - Festveranstaltung zum 100. Todestag Alexander v. Humboldts am 5.5.1959
      Humboldt-Jahr 1959 - Gästelisten
      Humboldt-Jahr 1959 - Vorträge im Alexander v. Humboldt-Jahr
      Humboldt-Jahr 1959 - Direktive zur Erarbeitung d. Perspektivplanes der HU bis 1965
    - Durchführung von 1. Mai-Feiern an der Universität, 1946 - 1961; 394; 166
      Durchführung von 1.Mai-Feiern an der Universität
    - Universitätstage 1962, 10. Jahrestag der DDR 1959, 1959 - 1962; 603; 267; Enth.: Programme, Veranstaltungen der Universität und der Fakultäten; Auswertung der Vorbereitung und des Verlaufs der Universitätstage; Berichte der Fakultäten über Durchführung der Universitätstage.
      Universitätstage 1962 - Berichte d. Fak. über Durchführung d. Universitätstage
      Universitätstage 1962 - Auswertung d. Vorbereitung u. d. Verlaufs d. Universitätstage
      Universitätstage 1962 - Programme, Veranstaltungen d. Universität u. d. Fakultäten
    - Universitätstage 1962, 604; 268; Enth.: Verhandlungen und Protokolle des Zentralen Komitees.
      Universitätstage 1962 - Verhandlungen u. Protokolle d. Zentralen Komitees
    - Universitätstage 1962, 605; 269; Enth.: Zentrale Programme und Programme der Fakultäten.
      Universitätstage 1962 - Zentrale Programme u. Programme d. Fakultäten
    - Feiern, Veranstaltungen, Jubiläen, 1963 - 1964; 607; 270; Enth.: Ausstellung der Humboldt-Universität zu Berlin zum 70. Geburtstag von Walter Ulbricht; 46. Jahrestag der Oktoberrevolution; Auswertung der Freundschaftsreise Walter Ulbrichts in die Sowjetunion.
      Feiern, Veranstaltungen, Jubiläen - Auswertung d. Freundschaftsreise W. Ulbrichts i. d. SU.
      Feiern, Veranstaltungen, Jubiläen - Ausstellung der HU zum 70. Geburtstag v. W. Ulbricht
      Feiern, Veranstaltungen, Jubiläen - 46. Jahrestag der Oktoberrevolution
      Dr. Tönnies - Korrespondenz HU
      Ulbricht, Walter - Ausstellung der HU zum 70. Geburtstag
      Prof. Naumann - Referat vor dem Senat 30.11.1960 (über Vorbereitung und Durchführung des Doppeljubiläums)
    - Universitätstage 1964, Bd. 1, 687; 325; Enth.: Programme und Veranstaltungen der Fakultäten
      Universitätstage 1964, Bd. 1 - Programme
      Universitätstage 1964, Bd. 1 - Schriftwechsel
      Universitätstage 1964, Bd. 1 - Einladungen
      Universitätstage 1964, Bd. 1 - Plakate
    - Universitätstage 1964, Bd. 2, 688; 326; Enth.: Eröffnungsreferat: "Die Arbeit der Humboldt-Universität zu Berlin seit den letzten Universitätstagen und die Aufgaben für das Jahr 1964 nach dem 5. Plenum der SED", 43 S.; Wissenschaftliche Veranstaltungen, Referate.
      Universitätstage 1964, Bd. 2 - Programm
      Universitätstage 1964, Bd. 2 - Berichte
      Universitätstage 1964, Bd. 2 - Schriftwechsel
      Universitätstage 1964, Bd. 2 - Konferenzplanung
    - Feiern, Veranstaltungen, Jubiläen der Universität, 1964; 689; 327; Enth.: Dokumente zur Vorbereitung und Durchführung der Feier des 15. Jahrestages der Republik, Ausstellung, Programm; 47. Jahrestag der Oktoberrevolution.
      Veranstaltungen - Programm
      Veranstaltungen - Dokumente zur Vorbereitung und Durchführung der Feier des 15. Jahrestages der Republik
    - Feiern, Veranstaltungen, Jubiläen der Universität, 1965; 690; 328; Enth.: Unterlagen zum Internationalen Frauentag (Festrede), zum 95. Geburtstag Lenins (Festrede), zum 20. Jahrestag der Befreiung (darin: Konferenz zur Geschichte der deutsch-sowjetischen Kulturbeziehungen) und zur Umbenennung des Kinosaals.
      Veranstaltungen - Internationaler Frauentag
      Veranstaltungen - 95. Geburtstag Lenins
      Veranstaltungen - 20. Jahrestag der Befreiung
      Veranstaltungen - Umbenennung des Kinosaals
      Lenin - 95. Geburtstag
    - Kommission zum 50. Jahrestag der Oktoberrevolution, 1966 - 1967; 734; 337; Enth.: Vorhaben und Konzept der Kommission; Kommissionssitzungen; Vorlesungen zum Jahrestag; Fakultätsvorhaben.
      Kommission zum 50. Jahrestag der Oktoberrevolution - Kommissionssitzungen
      Kommission zum 50. Jahrestag der Oktoberrevolution - Schriftwechsel
      Kommission zum 50. Jahrestag der Oktoberrevolution - Fakultätsvorhaben
      Kommission zum 50. Jahrestag der Oktoberrevolution - Vorlesungen zum Jahrestag
      Kommission zum 50. Jahrestag der Oktoberrevolution - Vorhaben und Konzeption der Kommission
    - Kommission zum 50. Jahrestag der Oktoberrevolution, 1966 - 1967; 735; 338; Enth.: Vorhaben der Fakultäten.
      Kommission zum 50. Jahrestag der Oktoberrevolution - Vorhaben der Fakultäten
    - Veranstaltungen der Universität - Erziehungskonferenz 16./17. Mai 1966: "Die Verantwortung der Hochschullehrer für die sozialistische Erziehung der Studenten", 1965 - 1966; 753; 353; Enth.: Konferenzvorbereitung; Referat des Rektors Heinz Sanke; Erziehungsthesen; Protokolle der Thesenkommission.
      Veranstaltungen der Universität - Erziehungskonferenz 16./17. Mai 1966 - Protokolle der Thesenkommission
      Veranstaltungen der Universität - Erziehungskonferenz 16./17. Mai 1966 - Erziehungsthesen
      Veranstaltungen der Universität - Erziehungskonferenz 16./17. Mai 1966 - Referat des Rektors
      Veranstaltungen der Universität - Erziehungskonferenz 16./17. Mai 1966 - Konferenzvorbereitung
    - Veranstaltungen der Universität - Erziehungskonferenz 16./17. Mai 1966: "Die Verantwortung der Hochschullehrer für die sozialistische Erziehung der Studenten", 754; 354
      Veranstaltungen der Universität - Erziehungskonferenz 16./17. Mai 1966 - Konferenzbeiträge
      Veranstaltungen der Universität - Erziehungskonferenz 16./17. Mai 1966 - Bericht zur publizistischen Auswertung der Konferenz
      Veranstaltungen der Universität - Erziehungskonferenz 16./17. Mai 1966 - Zeitung zur Konferenz
    - Veranstaltungen der Universität - Universitätstage 1966, 1965 - 1966; 755; 355; Enth.: Vorbereitung, Programm, Festansprache des Rektors; Glückwunschtelegramme.
      Veranstaltungen der Universität - Universitätstage 1966 - Programm
      Veranstaltungen der Universität - Universitätstage 1966 - Vorbereitung
      Veranstaltungen der Universität - Universitätstage 1966 - Schriftwechsel
      Veranstaltungen der Universität - Universitätstage 1966 - Glückwunschtelegramme
      Veranstaltungen der Universität - Universitätstage 1966 - Festansprache des Rektors
    - Veranstaltungen der Universität - Ausstellung der Humboldt-Universität zu Berlin in Havanna, 1967; 757; 357; Enth.: Ausstellungstafeln, Ausstellungstexte.
      Veranstaltungen der Universität - Ausstellung der Humboldt-Universität in Havanna - Ausstellungstexte